【裁判字號】    98,交抗,1403
【裁判日期】    980527
【裁判案由】    違反道路交通管理處罰條例
【裁判全文】
臺灣高等法院交通事件裁定            98年度交抗字第1388號
抗  告  人
即受處分人  甲○○原名許源鑫
上列抗告人因違反道路交通管理處罰條例案件，不服臺灣士林地
方法院，中華民國98年4月30日所為裁定（案號：98年度交聲字
第132至151號），提起抗告，本院裁定如下：
    主  文
抗告駁回。
    理  由
一、原裁定意旨略以：
  (一)關於交通部公路總局台北區監理所民國98年1月14日北監自
    裁字第裁40-CG0000000號處分撤銷不罰部分：
    本件異議人就前揭原處分機關於98年1月14日所為處分（原
    處分案號為北監自裁字第裁40-CG0000 000號），已屬95年7
    月1日裁罰基準修正後，自應依修正後裁罰基準第11條第1項
    第2款、第4款等規定，由舉發機關查明被通知人之地址為送
    達後，始為合法。而本件北監自裁字第裁40-CG0000000號裁
    決書所載之違規行為，係因發覺異議人所有之前揭自用小客
    車有行經燈光號誌管制交岔路口闖紅燈之違規行為，而以逕
    行舉發方式舉發，依前開說明，自應由原舉發單位查明車主
    地址為送達，方屬合法送達。然前揭違規行為之舉發通知單
    （即單號為CG0000 000號），曾於93 年8月13日由原舉發單
    位即臺北縣政府警察局送達至異議人之臺北縣中和市○○路
    ○段122之4號處所，因未會晤本人或同居人、受僱人，而寄
    存於郵政機關，後因寄存郵政機關滿3個月退件，而由原舉
    發單位於94年3月7日以008470號大宗掛號函件郵寄予原處分
    機關等情，此有臺北縣政府警察局98 年4月20日北縣警交字
    第0980053270號函文及所檢附之送達證書、交寄大宗掛號函
    件執據等存卷可查，當可徵斯時異議人並未居住在臺北縣中
    和市○○路○段122之4號之處所甚明。是原舉發單位及原處
    分機關亦均未再詳查車主（即異議人）地址後，再行送達前
    揭舉發通知單等事實，均屬明確。異議人既未收受本件舉發
    通知單，即無從於舉發通知單中之「應到案日期」前，向處
    罰機關告知前開違規是否有應歸責他人之事由，非屬道路交
    通管理處罰條例第85條第1項後段所定「逾期未依規定辦理
    」之情，即不得依該條例第85條第1項後段、第7條之2第4項
    等規定，逕以汽車所有人即異議人為舉發對象。是原處分機
    關之前揭處分即有瑕疵。綜上以觀，原處分機關未予詳查本
    件舉發通知單並未合法送達異議人收受，即逕依據道路交通
    管理處罰條例第53條第1項為裁罰，於法即有未洽，是本件
    異議人聲明異議有理由，自應由本院將原處分撤銷，另諭知
    異議人不罰。
  (二)再關於異議人就原處分機關如附表一、二各編號所為處分聲
    明異議均駁回部分：
    (1)經查，本件異議人所有之前揭自用小客車，於如附表一編
      號1至3所示之時、地，因有如附表一各編號所示之違規行
      為，而由原舉發單位（均為臺北縣政府警察局）逕行製單
      舉發，而前揭違規行為之舉發通知單（單號各為CG000000
      0號、CG0000000號及CG0000000號），各曾各於94年5月19
      日、94年1月26 日，分別由原舉發單位送達至異議人位於
      臺北縣中和市○○路246 號住所等節，此有前揭臺北縣政
      府警察局98年4月20日北縣警交字第0980053270 號函文及
      所檢附之送達證書及舉發通知單等存卷可查。而該3 紙舉
      發通知單既均已寄存於郵政機關，且均無退件之情，顯見
      該臺北縣中和市○○路246 號確為異議人當時之住所，應
      為無誤。另觀諸前揭舉發通知單上所載住址均為「臺北縣
      中和市○○路○段12 2之4號」，然原舉發通知單卻均以臺
      北縣中和市○○路24 6號為送達地址為送達，且均未退件
      ，復參異議人曾於94年6月23 日將戶籍地址遷移至臺北縣
      中和市○○路246 號之住所，此有法務部戶役政連結作業
      系統附卷足稽，益徵原舉發機關實已查明車主地址後而為
      送達，是此部分送達，即屬合法。本件異議人既已接獲此
      3 張舉發通知單，如認該舉發通知單所載之違規行為有應
      歸責於他人之事由，自應檢附相關資料，於到案日前到案
      聽後裁決。然異議人均未如此，卻以前開情辭辯駁，即難
      信為真。是原處分機關援引依道路交通管理處罰條例第40
      條第1項及第63條第1項等規定，裁處如附表一各編號所示
      之內容，均核無不當。異議人就此部分所為之異議，均為
      無理由，均應予駁回。
    (2)末按受處分人不服第8條主管機關所為之處罰得於接到裁
      決之翌日起20日內向管轄地方法院聲明異議，道路交通管
      理處罰條例第87條第1項定有明文。經查，附表二各編號
      所示之原處分機關所為之裁決書已分別於94年7月11日、9
      5年5月16日、96年3月30日、96年4月2日、96年4月27日及
      97年11月4日等日期送達至異議人處，然異議人遲至98年1
      月14日始聲明異議，均已逾20日之期間，是異議人就附表
      二各編號由原處分機關所為裁決書聲明異議，即均不適法
      ，應予駁回。
二、本件抗告意旨略以：抗告人所有之前揭車號為7081-FL號自
    用小客車，已於93年2月底至土城金銘當舖典當，其並未駕
    駛該車，另由DA0000000號舉發通知單上之駕駛人為楊議笙
    ，可知該車輛是他人在駕駛，為此提起抗告云云。
三、按刑事訴訟之上訴或抗告制度，其允許受不利益判決或裁定
    之被告得為上訴人者，乃在許其為自己之利益，請求上級法
    院救濟而設，故被告不得為自己之不利益而提起上訴或抗告
    ，意即上訴或抗告限於受不利益判決或裁定之當事人始得提
    起，（檢察官例外）此乃當然之解釋（最高法院20年度上字
    第1241號判例、71年度台上字第1423號判例、72台聲字第53
    號判例、75年度台抗字第35 3號裁判意旨參照）。關於交通
    部公路總局台北區監理所98年1月14日北監自裁字第裁40-CG
    0000000號處分既有原處分機關未予詳查舉發通知單並未合
    法送達抗告人收受逕依據道路交通管理處罰條例第53條第1
    項為裁罰之瑕疵，於法即有未洽，而由原法院將原處分撤銷
    ，另諭知抗告人不罰等情，有臺北縣政府警察局98年4月20
    日北縣警交字第0980053270號函文及所檢附之送達證書、交
    寄大宗掛號函件執據等存卷可查，則原法院就上開處分撤銷
    另諭知抗告人不罰之裁定部分，應屬對抗告人有利之裁判，
    依法抗告人自不得對此提起抗告。
四、次按道路交通管理處罰條例第85條第1 項規定，本條例之處
    罰，受舉發違反道路交通管理事件之受處罰人，認為受舉發
    之違規行為應歸責他人者，應於舉發違反道路交通管理事件
    通知單應到案日期前，檢附相關證據及應歸責人相關證明文
    件，向處罰機關告知應歸責人，處罰機關應即另行通知應歸
    責人到案依法處理。逾期未依規定辦理者，仍依本條例各該
    違反條款規定處罰。經查：本件抗告人所有之前揭自用小客
    車，於如附表一編號1至3所示之時、地，因有如附表一各編
    號所示之違規行為，由原舉發單位（均為臺北縣政府警察局
    ）逕行製單舉發，而前揭違規行為之舉發通知單（單號各為
    CG0000000號、CG0000000號及CG0000000號），曾各於94年5
    月19日、94年1月26日，分別由原舉發單位送達至異議人位
    於臺北縣中和市○○路246號住所等節，此有前揭臺北縣政
    府警察局98年4月20日北縣警交字第0980053270號函文及所
    檢附之送達證書及舉發通知單等存卷可查，又該3紙舉發通
    知單均已合法送達，已如原裁定所述，則本件受處分人即抗
    告人於上開3紙舉發通知單之違規案件中，逾期並未辦理歸
    責實際駕駛人乙節，有97年12月24日列印之違規查詢報表（
    見原法院卷第51頁）在卷可稽，是揆諸前揭說明，抗告人如
    認如認該舉發通知單所載之違規行為有應歸責於他人之事由
    ，自應檢附相關資料，於到案日前到案聽後裁決，然抗告人
    均逾期未依道路交通管理處罰條例第85條第1項規定辦理歸
    責實際駕駛人，猶以前詞抗辯，自仍應依其所違反之道路交
    通管理處罰條例第40條第1項及第63條第1項等規定，裁處如
    附表一各編號所示之內容，均核無不當。
五、末按受處分人不服第8 條主管機關所為之處罰，得於接到裁
    決書之翌日起20日內，向管轄地方法院聲明異議，道路交通
    管理處罰條例第87條第1 項定有明文。次按交通法庭認聲明
    異議不合法律上之程式，且無從補正者，應以裁定駁回之，
    道路交通案件處理辦法第18條前段亦有明文。再按送達，於
    應受送達人之住居所、事務所或營業所為之。又於應送達處
    所不獲會晤應受送達人時，得將文書付與有辨別事理能力之
    同居人、受僱人或應送達處所之接收郵件人員，行政程序法
    第72條第1項前段、第73條第1項分別定有明文。經查，附表
    二編號1所示之原處分機關所為違反道路交通管理事件裁決
    書，其送達程序係以異議人即受處分人暨本件抗告人之住所
    地即「臺北縣中和市○○路246號」為送達處所（見原法院
    卷第12頁），雖該裁決書寄存於郵政機關，然無退件之情，
    顯見該臺北縣中和市○○路246號確為抗告人當時之住所，
    應為無誤，又抗告人曾於94年6月23日將戶籍地址遷移至臺
    北縣中和市○○路246號之住所，此有法務部戶役政連結作
    業系統附卷足稽，益徵此部分即郵務士於94年4月11日之寄
    存送達為合法送達；另附表二編號2至30號所示之原處分機
    關所為違反道路交通管理事件裁決書，其送達程序係抗告人
    之住所地即「臺北市○○區○○路1段32號12樓之7」為送達
    處所，並經郵務士分別於95年5月16日、96年3月30日、96年
    4月2日、96年4月27日及97年11月4日等日期送達於該址，因
    未獲會晤本人，已由送達人將裁決書交與有辨別事理能力之
    抗告人受僱人金府大樓管理委員會收受之事實，有附表二編
    號2至30號之違反道路交通管理處事件裁決書及送達證書各
    乙件（見原法院卷第13至17、20至25、30至47頁）附卷可稽
    ，且上開送達地址與抗告人提起聲明異議狀及抗告狀所陳報
    之地址相符，亦有異議人之聲明異議狀及抗告狀各乙紙在卷
    可憑，足徵上揭裁決書已於上開日期合法送達於抗告人。本
    件抗告人如對原處分機關所為上開裁決處分不服欲提起異議
    ，其20日之合法提出異議期間，應自異議人收受送達之翌日
    起算，然抗告人竟遲至98年1月14日，始向原處分機關提出
    聲明異議狀，有該聲明異議狀首頁所蓋之原處分機關收件章
    足憑，顯見本件抗告人之聲明異議已逾法定之20日異議期間
    。從而，本件抗告人就附表二所示違反道路交通管理事件裁
    決書部分，因遲誤異議期間，所為之聲明異議，於法自有未
    合，且無從補正，揆諸上揭說明，自應將其異議駁回等語。
    則原裁定就抗告人異議已逾20日之期間已詳予認定，經核並
    無不合。抗告人抗告意旨猶執前詞抗辯，指摘原裁定不當，
    其抗告無理由，應予駁回。
六、據上論結，應依道路交通案件處理辦法第26條，刑事訴訟法
    第412條，裁定如主文。
中    華    民    國    98    年    5    月    27     日
                  刑事第二十一庭審判長法  官  蘇隆惠
                                      法  官  曾家貽
                                      法  官  許永煌
以上正本證明與原本無異。
不得再抗告。
                                      書記官  江采廷
中    華    民    國    98    年    6     月    1     日
附表一：
┌──┬──────┬────┬──────────┬───────┐
│編號│  違規時間  │違規地點│違規內容/ 違反道路交│裁決書字號/ 裁│
│    │            │        │通管理處罰條例法條/ │決日期        │
│    │            │        │裁處內容（新臺幣）  │              │
├──┼──────┼────┼──────────┼───────┤
│1   │94年2月5日22│淡水鎮台│駕駛人行車速度，超過│北監自裁字裁40│
│    │時14分      │二線11公│規定最高時速20公里以│-CG0000000號，│
│    │            │里      │上，依第40條第1項， │98年1月14日   │
│    │            │        │裁處罰鍰2400元，並依│              │
│    │            │        │第63條第1項記違規點 │              │
│    │            │        │數1點。             │              │
├──┼──────┼────┼──────────┼───────┤
│2   │93年10月21日│八里鄉台│駕駛人行車速度，超過│北監自裁字裁40│
│    │0時23分     │十五線米│規定最高時速20公里以│-CG0000000號，│
│    │            │倉加油站│上，依第40條第1項， │98年1月14日   │
│    │            │前      │裁處罰鍰2400元，並依│              │
│    │            │        │第63條第1項記違規點 │              │
│    │            │        │數1點。             │              │
├──┼──────┼────┼──────────┼───────┤
│3   │93年9月26日8│八里鄉長│駕駛人行車速度，超過│北監自裁字裁40│
│    │時44分      │坑口14號│規定最高時速20公里以│-CG0000000號，│
│    │            │旁      │上，依第40條第1項， │98年1月14日   │
│    │            │        │裁處罰鍰2400元，並依│              │
│    │            │        │第63條第1項記違規點 │              │
│    │            │        │數1點。             │              │
└──┴──────┴────┴──────────┴───────┘
附表二：
┌──┬──────┬────┬──────────┬───────┐
│編號│違規時間    │違規地點│違規/違反道路交通管 │裁決書字號/ 裁│
│    │            │        │理處罰條例法條/裁處 │決日期        │
│    │            │        │內容（新臺幣）      │              │
├──┼──────┼────┼──────────┼───────┤
│1   │94年3月25日 │桃園市龍│牌照借供他車使用，依│北監自裁字裁40│
│    │10時53分    │安街    │第12條第1項3款、第2 │-DA0000000號，│
│    │            │        │項，裁處罰鍰8700元，│94年6月24日   │
│    │            │        │並牌照吊銷。        │              │
├──┼──────┼────┼──────────┼───────┤
│2   │94年3月11日 │淡水鎮台│駕駛人行車速度，超過│自裁字裁40-CG6│
│    │3時26分     │二線11公│規定之最高時速20公里│181564號，96年│
│    │            │里      │以上，依第40條第1項 │4月26日       │
│    │            │        │，裁處罰鍰2400元。  │              │
├──┼──────┼────┼──────────┼───────┤
│3   │94年3月10日 │淡水鎮台│駕駛人行車速度，超過│自裁字裁40-CG6│
│    │15時12分    │二線11公│規定之最高時速20公里│181558號，96年│
│    │            │里      │以上，依第40條第1項 │4月26日       │
│    │            │        │，裁處罰鍰2400元。  │              │
├──┼──────┼────┼──────────┼───────┤
│4   │94年3月7日  │淡水鎮台│駕駛人行車速度，超過│自裁字裁40-CG6│
│    │20時15分    │二線紅樹│規定之最高時速20公里│178390號，96年│
│    │            │林      │以上，依第40條第1項 │4月26日       │
│    │            │        │，裁處罰鍰2400元。  │              │
├──┼──────┼────┼──────────┼───────┤
│5   │94年2月11日 │淡水鎮台│駕駛人行車速度，超過│自裁字裁40-CG6│
│    │13時45分    │二線11公│規定之最高時速20公里│148792號，96年│
│    │            │里      │以上，依第40條第1項 │4月26日       │
│    │            │        │，裁處罰鍰2400元。  │              │
├──┼──────┼────┼──────────┼───────┤
│6   │94年2月7日20│八里鄉長│駕駛人行車速度，超過│自裁字裁40-CG6│
│    │時10分      │坑口14號│規定之最高時速20公里│146645號，96年│
│    │            │        │以上，依第40條第1項 │4月26日       │
│    │            │        │，裁處罰鍰2400元。  │              │
├──┼──────┼────┼──────────┼───────┤
│7   │94年2月1日0 │淡水鎮台│駕駛人行車速度，超過│自裁字裁40-CG6│
│    │時25分      │二線11公│規定最高時速20公里以│141039號，96年│
│    │            │里      │上，依第40條第1項， │4月26日       │
│    │            │        │裁處罰鍰2400元。    │              │
├──┼──────┼────┼──────────┼───────┤
│8   │94年1月8日19│淡水鎮台│駕駛人行車速度，超過│自裁字裁40-CG6│
│    │時18分      │二線11公│規定之最高時速20公里│119290號，96年│
│    │            │里      │以上，依第40條第1項 │4月26日       │
│    │            │        │，裁處罰鍰2400元。  │              │
├──┼──────┼────┼──────────┼───────┤
│9   │93年11月7日 │八里鄉長│不依規定駛入來車道，│自裁字裁40-CG6│
│    │17時57分    │坑口14號│依第45條第1項3款，裁│061534號，95年│
│    │            │        │處1800元。          │5月12日       │
├──┼──────┼────┼──────────┼───────┤
│10  │93年11月6日3│淡水鎮台│駕駛人行車速度，超過│自裁字裁40-CG6│
│    │時1分       │二線11公│規定之最高時速20公里│054342號，95年│
│    │            │里      │以上，依第40條第1項 │5月12日       │
│    │            │        │，裁處罰鍰2400元。  │              │
├──┼──────┼────┼──────────┼───────┤
│11  │93年11月6日2│八里鄉長│駕駛人行車速度，超過│自裁字裁40-CG6│
│    │時37分      │坑口14號│規定之最高時速20公里│061440號，95年│
│    │            │        │以上，依第40條第1項 │5月12日       │
│    │            │        │，裁處罰鍰2400元。  │              │
├──┼──────┼────┼──────────┼───────┤
│12  │93年11月4日 │三芝鄉台│駕駛人行車速度，超過│自裁字裁40-CG6│
│    │18時15分    │二線淺水│規定之最高時速20公里│054495號，95年│
│    │            │灣      │以上，依第40條第1項 │5月12日       │
│    │            │        │，裁處罰鍰2400元。  │              │
├──┼──────┼────┼──────────┼───────┤
│13  │93年8月12日 │八里鄉台│駕駛人行車速度，超過│自裁字CG597921│
│    │23時49分    │十五線米│規定之最高時速20公里│9號，97年10月 │
│    │            │倉      │以上，依第40條第1項 │14日          │
│    │            │        │，裁處罰鍰2400元。  │              │
├──┼──────┼────┼──────────┼───────┤
│14  │93年8月12日 │八里鄉長│駕駛人行車速度，超過│自裁字CG597668│
│    │20時24分    │坑口14號│規定之最高時速20公里│5號，97年10月 │
│    │            │        │以上，依第40條第1項 │14日          │
│    │            │        │，裁處罰鍰2400元。  │              │
├──┼──────┼────┼──────────┼───────┤
│15  │93年8月12日 │八里鄉台│駕駛人行車速度，超過│自裁字CG598079│
│    │20時34分    │十五線龍│規定之最高時速20公里│8號，97年10月1│
│    │            │源      │以上，依第40條第1項 │4日           │
│    │            │        │，裁處罰鍰2400元。  │              │
├──┼──────┼────┼──────────┼───────┤
│16  │93年8月11日 │八里鄉長│駕駛人行車速度，超過│自裁字CG597664│
│    │19時57分    │坑口14號│規定之最高時速20公里│8號，97年10月1│
│    │            │        │以上，依第40條第1項 │4日           │
│    │            │        │，裁處罰鍰2400元。  │              │
├──┼──────┼────┼──────────┼───────┤
│17  │93年8月10日 │八里鄉台│駕駛人行車速度，超過│自裁字CG597917│
│    │22時23分    │十五線米│規定之最高時速20公里│2號，97年10月1│
│    │            │倉      │以上，依第40條第1項 │4日           │
│    │            │        │，裁處罰鍰2400元。  │              │
├──┼──────┼────┼──────────┼───────┤
│18  │93年8月10日 │八里鄉長│駕駛人行車速度，超過│自裁字CG597660│
│    │16時19分    │坑口14號│規定之最高時速20公里│9號，97年10月1│
│    │            │        │以上，依第40條第1項 │4日           │
│    │            │        │，裁處罰鍰2400元。  │              │
├──┼──────┼────┼──────────┼───────┤
│19  │93年7月17日 │八里鄉長│駕駛人行車速度，超過│自裁字CG594712│
│    │17時36分    │坑口14號│規定之最高時速20公里│3號，97年10月1│
│    │            │        │以上，依第40條第1項 │4日           │
│    │            │        │，裁處罰鍰2400元。  │              │
├──┼──────┼────┼──────────┼───────┤
│20  │93年7月17日 │八里鄉台│駕駛人行車速度，超過│自裁字CG596294│
│    │20時55分    │十五線米│規定之最高時速20公里│1號，97年10月1│
│    │            │倉      │以上，依第40條第1項 │4日           │
│    │            │        │，裁處罰鍰2400元。  │              │
├──┼──────┼────┼──────────┼───────┤
│21  │93年7月14日8│鶯歌鎮中│駕駛人行車速度，超過│自裁字CG594688│
│    │時0分       │正一路41│規定之最高時速20公里│0號，97年10月1│
│    │            │號      │以上，依第40條第1項 │4日           │
│    │            │        │，裁處罰鍰2400元。  │              │
├──┼──────┼────┼──────────┼───────┤
│22  │93年6月22日 │八里鄉台│駕駛人行車速度，超過│自裁字裁40-CG5│
│    │9時16分     │十五線龍│規定之最高時速20公里│928219號，96年│
│    │            │源      │以上，依第40條第1項 │03月27日      │
│    │            │        │，裁處罰鍰2400元。  │              │
├──┼──────┼────┼──────────┼───────┤
│23  │93年6月20日9│觀音鄉○○○○○道路交通標線之│自裁字D0000000│
│    │時33分      │觀路二段│指示，依第60條第2 項│2號，97年10月1│
│    │            │        │第3 款，裁罰罰鍰1800│4日           │
│    │            │        │元。                │              │
├──┼──────┼────┼──────────┼───────┤
│24  │93年6月9日17│八里鄉台│駕駛人行車速度，超過│自裁字裁40-CG5│
│    │時52分      │十五線米│規定之最高時速20公里│913738號，96年│
│    │            │倉      │以上，依第40條第1項 │03月27日      │
│    │            │        │，裁處罰鍰2400元。  │              │
├──┼──────┼────┼──────────┼───────┤
│25  │93年5月25日 │林口鄉台│駕駛人行車速度，超過│自裁字裁40-CG5│
│    │20時49分    │十五線十│規定之最高時速20公里│904346號，96年│
│    │            │八公里  │以上，依第40條第1項 │03月27日      │
│    │            │        │，裁處罰鍰2400元。  │              │
├──┼──────┼────┼──────────┼───────┤
│26  │93年5月23日 │林口鄉台│駕駛人行車速度，超過│自裁字裁40-CG5│
│    │18時13分    │十五線十│規定之最高時速20公里│904315號，96年│
│    │            │八公里  │以上，依第40條第1項 │03月27日      │
│    │            │        │，裁處罰鍰2400元。  │              │
├──┼──────┼────┼──────────┼───────┤
│27  │93年4月19日4│淡水鎮台│駕車行經有燈光號誌管│自裁字裁CG5870│
│    │時37分      │二線與埤│制之交岔路口闖紅燈，│489 號，96年03│
│    │            │島      │依第53條第1 項，裁處│月27日        │
│    │            │        │罰鍰5400元          │              │
├──┼──────┼────┼──────────┼───────┤
│28  │93年4月19日4│地址代碼│駕駛人行車速度，超過│自裁字裁40-AD0│
│    │時19分      │AA199   │規定之最高時速20公里│379264號，96年│
│    │            │        │以上，依第40條第1項 │03月27日      │
│    │            │        │，裁處罰鍰2400元。  │              │
├──┼──────┼────┼──────────┼───────┤
│29  │93年4月19日4│地址代碼│駕駛人行車速度，超過│自裁字裁40-AD0│
│    │時25分      │AA198   │規定之最高時速20公里│379041號，96年│
│    │            │        │以上，依第40條第1項 │03月27日      │
│    │            │        │，裁處罰鍰2400元。  │              │
├──┼──────┼────┼──────────┼───────┤
│30  │93年4月18日3│淡水鎮中│駕駛人行車速度，超過│自裁字裁40-CG5│
│    │時40分      │正東路竹│規定之最高時速20公里│862549號，96年│
│    │            │圍      │以上，依第40條第1項 │03月27日      │
│    │            │        │，裁處罰鍰2400元。  │              │
└──┴──────┴────┴──────────┴───────┘


司法院資訊處製作；財團法人民間司法改革基金會備份。
